【裁判字號】    99,易,751
【裁判日期】    990531
【裁判案由】    家庭暴力防治法
【裁判全文】
臺灣臺中地方法院刑事判決               99年度易字第751號
公  訴  人  臺灣臺中地方法院檢察署檢察官
被      告  乙○○
上列被告因違反家庭暴力防治法案件，經檢察官提起公訴（99年
度偵字第3622號），本院判決如下：
    主    文
乙○○犯違反保護令罪，累犯，處有期徒刑伍月，如易科罰金，
以新臺幣壹仟元折算壹日。
    犯罪事實及理由
一、本案犯罪事實：
    乙○○前於民國97年間因公共危險案件，經本院以97年度豐
    交簡字第789 號判處有期徒刑4 月，如易科罰金，以新臺幣
    10 00 元折算1 日確定，入監執行後，於98年5 月2 日縮刑
    期滿執行完畢。復於98年間因違反家庭暴力防治法案件，經
    本院於98年9 月3 日以98年度中簡字第2845號判處有期徒刑
    4 月，如易科罰金，以新臺幣1000元折算1 日確定，於98年
    11月18日易服社會勞動，現仍在執行中。詎仍不知悔改，明
    知其與丙○○間為配偶關係，屬家庭暴力防治法第3 條第1
    款所定之家庭成員關係，且本院於98年11月4 日，曾以98年
    度家護字第1235號民事通常保護令，裁定乙○○不得對丙○
    ○實施身體上或精神上不法侵害之行為及不得對丙○○為騷
    擾行為，保護令有效期間為1 年，竟仍基於違反前開民事保
    護令之犯意，於前開保護令有效期間內之99年1 月25日18時
    許，在臺中市○○區○○路2 段335 巷5 號5 樓丙○○之住
    處，於飲酒後與丙○○因細故發生爭執，進而心生不滿，乃
    以電風扇等物丟擲丙○○所處之上方牆壁（未構成傷害），
    以此對丙○○為精神上不法侵害之行為及騷擾，而違反上開
    保護令之規定。
二、前開犯罪事實，有下列證據可證：
（一）被告乙○○於警詢及偵查中所為與前揭犯罪事實相符之供
      述，及於本院審理時為認罪之陳述。
（二）被害人丙○○於警詢及偵查中所為與前揭犯罪事實相符之
      指訴。
（三）臺中市警察局第六分局何安派出所職務報告書、本院98年
      度家護字第1235號民事通常保護令、臺中市警察局第六分
      局處理家庭暴力與兒少保護案件調查紀錄（通報）表、酒
      精濃度測定單、照片。
三、公訴檢察官雖謂：被告乙○○之前有前科，且先前因違反保
    護令被判4 個月，目前看不出有何悔意，被害人丙○○也未
    提出原諒被告乙○○之任何證明，被告乙○○都是因為酗酒
    犯罪，本案案發前1 天中午喝酒，但經警酒測數值仍高達0.
    51mg/l，期待被告自行戒酒是緣木求魚，有將酒癮戒絕必要
    ，請依刑法第89條第1 項規定，於刑之執行前令入相當處所
    施以禁戒等語。然按因酗酒而犯罪，足認其已酗酒成癮並有
    再犯之虞者，於刑之執行前，令入相當處所，施以禁戒。刑
    法第89條第1 項固有明定。但查，本案被告乙○○前於92年
    及97年間固先後因酒後駕車犯公共危險案件，分別經本院以
    92年度豐交簡字第152 號判處拘役50日，如易科罰金，以銀
    元300 元折算1 日，及以97年度豐交簡字第789 號判處有期
    徒刑4 月，如易科罰金，以新臺幣1000元折算1 日確定，有
    臺灣高等法院被告前案紀錄表可按；且於本案案發日即99年
    1 月25日中午至同日21時30分許，亦有飲酒酒醉之情狀，此
    業據被告乙○○供明在卷，並有酒精濃度測定單在卷可佐。
    但審之被告乙○○前開2 起酒後駕車之公共危險案件，距本
    案發生之時間已相隔逾1 年以上，被告乙○○又僅自承：每
    晚睡前會喝1 杯酒幫助睡眠等語，依此事證，尚難認被告乙
    ○○已有酗酒成癮之情形，本院又查無其他積極證據足認被
    告乙○○之飲酒習慣，已達酗酒成癮之程度，核與刑法第89
    條第1 項應施以禁戒之要件尚有未合，本院無從為此禁戒處
    分，併此明。
四、依刑事訴訟法第299 條第1 項前段、第310 條之1 第1 項，
    家庭暴力防治法第61條1 款，刑法第11條前段、第47條第1
    項、第41條第1 項前段，判決如主文。
本案經檢察官甲○○到庭執行職務
中    華    民    國    99    年    5     月    31    日
                  刑事第五庭    法  官  莊嘉蕙
以上正本證明與原本無異
如不服本判決應於收受送達後十日內向本院提出上訴書狀，並應
敘述具體理由；其未敘述上訴理由者，應於上訴期間屆滿後二十
日內向本院補提理由書（均須按他造當事人之人數附繕本）「切
勿逕送上級法院」。
                                書記官  陳怡臻
中    華    民    國    99    年    5     月    31    日
附錄論罪科刑法條
家庭暴力防治法第61條
違反法院依第14條第1 項、第16條第3 項所為之下列裁定者，為
本法所稱違反保護令罪，處3 年以下有期徒刑、拘役或科或併科
新臺幣10萬元以下罰金：
一、禁止實施家庭暴力。
二、禁止騷擾、接觸、跟蹤、通話、通信或其他非必要之聯絡行
    為。
三、遷出住居所。
四、遠離住居所、工作場所、學校或其他特定場所。
五、完成加害人處遇計畫。

司法院資訊處製作；財團法人民間司法改革基金會備份。
